Inventaris van het archief van het Hoofdbestuur der Posterijen, Telegrafie en Telefonie: Bureau Radio-omroep en Radiodistributie, (1904) 1919-1940 (1941)
Nationaal Archief, Den Haag
- DRAADLOZE OMROEP
  - Contacten met afzonderlijke landen
    - Briefwisseling betreffende verzoeken uit onderstaande landen om inlichtingen inzake de Nederlandse radio-omroep., juni 1922 - maart 1939; 516-536; 21 omslagen
      - Hongarije, november 1923 - november 1925, 523
      - Italië, februari 1935, 524
      - Japan, oktober 1923 - juli 1930, 525
      - Litauen, januari 1925 - juni 1929, 526
      - Mexico, september 1931 - mei 1932, 527
      - Noorwegen, november 1922 - juli 1932, 528
      - Oostenrijk, februari 1924 - december 1936, 529
      - Polen, februari - maart 1939, 530
      - Portugal, oktober 1935, 531
      - Spanje, augustus - September 1927, 532
      - Tsjecho-slowakije, maart 1925 - juni 1930, 533
      - Verenigde Staten, juli 1923 - oktober 1935, 534
      - Zweden, juni 1922 - februari 1930, 535
      - Zwitserland, September 1933 - april 1940, 536
    - Briefwisseling betreffende verzoeken om inlichtingen van de Union Internationale de Radio-diffusion over de regeling van de Nederlandse radio-omroep., juni 1923 - januari 1933; 537; 1 omslag
    - Schema's samengesteld door de P.T.T. in Marokko, houdende inlichtingen over de organisatie van de radio-omroep in verschillende landen, met aanbiedingsbrieven en minuut van een uitgaande bedankbrief., december 1925 - januari 1926; 538; 1 omslag
    - Stukken betreffende de wettelijke regelingen van de radio-omroep in net buitenland., december 1925 - mei 1938; 539-540; 2 omslagen
      - Amerika, België, Canada, Duitsland, Engeland, 539
      - Frankrijk, Rhodesie, Saoedi-Arabië, Venezuela, Zuid-Afrika, Zweden, Zwitserland, 540
    - Stukken betreffende de regelingen van de radio-omroep in het buitenland., februari 1928 - juni 1931; 541-542; 2 omslagen
      - Briefwisseling, 541
      - Overzichten, 542
    - Ingekomen circulaires van het Bureau Internationale, de l'Union Telegraphique, later geheten Bureau de 1'Union Internationale des Telecommunications te Bern, inzake radioaangelegenheden, met bijlagen., april 1931 - december 1939; 543; 1 omslag
    - Jaarverslagen van de Deense, de Noorse en de Zweedse telefoon- en telegraafbedrijven., 1933 - 1934; 544; 3 stukken
    - Briefwisseling betreffende een verzoek van Radio Luxembourg om verstrekking van adressen van organisaties, die belangstelling hebben voor de verzorging van uitzendingen van internationale aard via de Luxemburgse zender., januari - maart 1938; 545; 1 omslag
    - Briefwisseling betreffende een mededeling van de Nederlandse gezant in Zwitserland inzake klachten van Duitsland over de Zwitserse nieuwsberichtgeving, met bijlage., september en oktober 1939; 546; 1 omslag
- DRAADOMROEP
  - Briefwisseling betreffende de regeling van de uitzendingen van de radiodistributie, met bijlagen., januari 1927 - april 1937; 547-548; 2 omslagen
    - januari 1927 - oktober 1933, 547
    - juli 1934 - april 1937, 548
  - Briefwisseling over de regeling van het heffen van retributies van radiodistributanten ten behoeve van de omroeporganisaties, met een rapport van prof. Gerbrandy over deze kwestie., december 1927 - februari 1940; 549-550; 2 omslagen
    - december 1927 - december 1931, 549
    - augustus 1936 - februari 1940, 550
  - Briefwisseling betreffende de oprichting van de stichting "Samenwerkende Radio Centrales"., juli - oktober 1931; 551; 1 omslag
  - Briefwisseling betreffende het instellen van een commissie voor de draadomroep ter regeling van het draadomroepvraagstuk, de benoeming van de leden en de opheffing van deze commissie., juli 1935 - juni 1940; 552; 1 omslag
  - Briefwisseling betreffende een voorstel van de voorzitter van de NCRV aangaande de samenwerking tussen de omroepverenigingen en de B.E.R.C, met bijlagen., september en oktober 1935; 553; 1 omslag
  - Briefwisseling inzake deelneming van de VPRO in de uitkering aan omroepverenigingen (vergoeding radio-distributie)., 1937; 554; 1 omslag
  - Briefwisseling betreffende een verzoek van de B.E.R.C. aan de Minister van Binnenlandse Zaken om een stukje te schrijven in hun orgaan naar aanleiding van het 10-jarig bestaan van de bond, alsmede feliciaties en dankzeggingen., april 1938; 555; 1 omslag
  - Lijsten houdende overzichten van de radiodistributie-aansluitingen in de jaren., 1938 - 1941; 556; 1 omslag
  - Ingekomen rapport van de l'Union Internationale des Telecommunications, houdende een opgave, per land, van de instanties, die zich bezig houden met draadomroepverbindingen., augustus 1939; 557; 1 stuk
  - Eindrapport van de Commissie voor de draadomroep., april 1940; 558; 1 stuk
- BEELDTELEGRAFIE
  - Stukken betreffende een onderzoek naar de mogelijkheden voor beeldtelegrafie, alsmede een verslag van de heren Holtsappel en Felser over hun studiereis ter zake van de beeldtelegrafie naar Berlijn en Kopenhagen., december 1928 - mei 1929; 559; 1 omslag
  - Brief- en telegramwisseling inzake een uitnodiging van de Vara tot het bijwonen van een televisie-demonstratie, alsmede een verzoek om proefuitzendingen te mogen verrichten., januari 1931; 560; 1 omslag
  - Briefwissleing betreffende een verzoek van de AVRO om uitbreiding van haar zendvergunning met een vergunning voor beeldoverbrenging, met bijlage., november en december 1938; 561; 1 omslag
- DOCUMENTATIE
  - Krantenknipsels, houdende artikelen inzake radio-aangelegenheden., juli 1926 - december 1939; 562-610; 49 omslagen
    - juli 1926 - december 1927, 562
    - januari - maart 1928, 563
    - april 1928, 564
    - mei 1928, 565
    - juni - augustus 1928, 566
    - september - december 1928, 567
    - januari - maart 1929, 568
    - april - juni 1929, 569
    - juli - augustus 1929, 570
    - September - december 1929, 571
    - januari - februari 1930, 572
    - maart - april 1930, 573
    - mei - juni 1930, 574
    - juli - augustus 1930, 575
    - september - oktober 1930, 576
    - november - december 1930, 577
    - januari - maart 1931, 578
    - april - mei 1931, 579
    - juni 1931, 580
    - juni 1931, 581
    - juli 1931, 582
    - augustus - oktober 1931, 583
    - november 1931, 584
    - december 1931, 585
    - januari 1932, 586
    - februari - juni 1932, 587
    - juli - oktober 1932, 588
    - november - december 1932, 589
    - januari - maart 1933, 590
    - april - juni 1933, 591
    - juli - september 1933, 592
    - oktober - december 1933, 593
    - januari - maart 1934, 594
    - april - juni 1934, 595
    - juli - september 1934, 596
    - oktober - december 1934, 597
    - januari - maart 1935, 598
    - april - september 1935, 599
    - oktober - december 1935, 600
    - januari - december 1936, 601
    - januari - juni 1937, 602
    - juli - december 1937, 603
    - januari - maart 1938, 604
    - april - juni 1938, 605
    - juli - december 1938, 606
    - januari - december 1939, 607
    - januari - maart 1940, 608
    - april - 9 mei 1940, 609
    - 10 mei - december 1940, 610
- AANVULLING (stukken van de 3e afdeling uit de jaren 1940-1941)
  De nummers 611-618, afkomstig van de Derde Afdeling van het Hoofdbestuur P.T.T, Radio-omroep en Radiodistributie hebben betrekking op de periode 1940 mei -1941 oktober Na de capitulatie op 10 mei 1940 werden de bestaande omroepen onderworpen aan censuur, beperkende maatregelen tot ze op 9 maart 1941 werden opgeheven en de Rijksradio-omroep ontstond. Zie: Dick Verkijk, “ Radio Hilversum 1940-1945”. Arbeiderspers: Amsterdam, 1974. Zie ook toegangen 2.16.09 en 2.16.81.11
  - Ingekomen circulaires met instructies voor het opstellen en inzenden van ontwerpbesluiten van de Opperbevelhebber van Land- en Zeemacht, die in de plaats komen van Koninklijke Besluiten., 1940 mei; 611; 1 omslag
  - Correspondentie over de hervatting van uitzendingen door de omroeporganisaties, doorgifte van binnenlandse en buitenlandse radioprogramma’s, verzorging van programma’s voor Nederlands Indië en controle op de uitzendingen., 1940 mei-juni; 612; 1 omslag
  - Stukken betreffende aan de Duitse autoriteiten verstrekte inlichtingen over de organisatie van Nederlandse omroepen en radiodistributie., 1940 mei -1941 januari; 613; 1 omslag
  - Correspondentie over vergroting van de samenwerking tussen omroeporganisaties naar aanleiding van de wens van de Duitse autoriteiten om te komen tot een centrale Nederlandse Radio-omroep., 1940 juni-september; 614; 1 omslag
  - Correspondentie over de benoeming van twee leden van de Radioraad na aflegging van een eed van trouw aan de Duitse autoriteiten en een niet-joods verklaring voor zichzelf, verloofde of echtgenote, hun beider ouders en de grootouders van vaders- en moederszijde., 1940 augustus- oktober; 615; 1 omslag
  - Correspondentie over de invoering van een verplichtte luisterbijdrage van degenen die tot dan toe niet vrijwillig aan de instandhouding van de Nederlandse omroep hebben bijgedragen., 1940 september – november; 616; 1 omslag
  - Correspondentie over een voorstel voor de unificatie van de Nederlandse omroep, met behoud van zelfstandigheid van de vijf omroeporganisaties AVRO, KRO, NCRV, VARA en VPRO en over regeling van uitzendtijden., 1940 oktober-november; 617; 1 omslag
  - Correspondentie over teruggave of overname van radiotoestellen die van rijkswege zijn verstrekt aan leden van de Radioraad, de Radio Omroep Controle Commissie, de Algemene Programma Commissie, De Indië Programma Commissie en de Contact Commissie in verband met eervolle ontheffing van hun functie dan wel ontslag met ingang van 1 januari 1941., 1941 januari – oktober; 618; 1 omslag